【裁判字號】    92,聲,166
【裁判日期】    920505
【裁判案由】    
【裁判全文】
臺灣新竹地方法院民事裁定  九十二年度聲字第一六六號
    聲  請  人  丙○○○
                          送達.
    相  對  人  乙○○
    法定代理人  蔡佳蓉
    相  對  人  甲○○
右聲請人聲請返還擔保金事件，本院裁定如左：
    主      文
本院九十一年度存字第一五七八號提存事件聲請人為相對人乙○○、甲○○所提存之
擔保金新台幣肆萬元，准予返還。
聲請費用由相對人負擔。
    理      由
一、按訴訟終結後，供擔保人證明已定二十日以上之期間，催告受擔保利益人行使權
    利而不行使者，法院應依供擔保人之聲請，以裁定命返還其提存物，民事訴訟法
    第一百零四條第一項第二款定有明文。前開規定，於其他依法令供訴訟上之擔保
    者準用之，並為同法第一百零六條所明定。
二、聲請意旨略以：右當事人間請求清償債務事件，前經本院以九十一年度裁全字第
    一九八二號民事假扣押事件裁定，准予聲請人以新台幣（下同）捌萬元後，得對
    相對人及案外人謝英雄之財產假扣押，並經聲請人提存（本院九十一年度存字第
    一五七八號）在案。今因聲請人已撤回執行，假扣押裁定亦已依本院九十一年度
    裁全聲字第三一號裁定撤銷確定在案。另聲請人以律師函催告相對人就假扣押之
    執行，如受有損害，得對聲請人行使權利，惟相對人迄未主張，為此爰依民事訴
    訟法第一百零四條第一項第二款之規定請求返還提存物等語。
三、經查，聲請人前聲請本院以九十一年度裁全字第一九八二號假扣押裁定，准聲請
    人以四萬元為債務人即相對人甲○○、乙○○供擔保後，得對相對人甲○○、乙
    ○○之財產於十二萬元之範圍內為假扣押，聲請人即依前開裁定為相對人等提存
    四萬元；嗣聲請人撤回假扣押之執行，前開假扣押裁定亦已依本院九十一年度裁
    全聲字第三一號裁定撤銷確定之事實，有前開裁定及九十一年度存字第一五七八
    號提存書、九十一年度裁全聲字第三一號裁定及確定證明書各一份附卷可稽，並
    經本院依職權調閱上揭假扣押、撤銷假扣押、提存卷卷宗查核屬實。而聲請人以
    律師函催告相對人就假扣押之執行所受之損害就擔保金行使權利，有律師函及回
    執影本各二張附卷足憑，迄今已逾二十日以上，相對人等仍未曾對聲請人提起損
    害賠償之訴乙節，亦經本院查證屬實（查相對人雖曾於九十年二月十四日以本院
    九十年度竹簡字第八五號、九十年度訴字第二三七號民事事件對聲請人起訴請求
    給付租金，然並非對於系爭假扣押執行所提起之損害賠償之訴，業經本院調卷核
    閱無誤）。是聲請人聲請本院准予返還其為相對人等所提供之擔保金四萬元部分
    ，經核無不合，應予准許。
四、次查，本院九十一年度裁全字第一九八二號假扣押裁定併准聲請人以四萬元為債
    務人謝英雄供擔保後，得對謝英雄之財產於十二萬元之範圍內為假扣押之情，亦
    有前開假扣押裁定可據。是聲請人雖以九十一年度存字第一五七八號一併為謝英
    雄及相對人甲○○、乙○○供擔保八萬元，其中除聲請人為相對人乙○○、甲○
    ○所提供之擔保金四萬元外，其餘四萬元部分顯係為謝英雄所提供之擔保，並非
    在聲請人本件聲請返還之列，併此敘明。
五、依民事訴訟法第九十五條、第七十九條但書，裁定如主文。
中      華      民      國    九十二    年      五      月      五      日
                                  臺灣新竹地方法院民事第一庭
~B法      官
右為正本係照原本作成。
如對本裁定抗告須於裁定送達後十日內向本院提出抗告狀。
~B法院書記官  林美足
中      華      民      國    九十二    年      五      月              日


司法院資訊處製作；財團法人民間司法改革基金會備份。
